【裁判字號】    99,抗,699
【裁判日期】    990621
【裁判案由】    沒入保證金
【裁判全文】
臺灣高等法院刑事裁定                   99年度抗字第699號
抗  告  人
即  被  告  甲○○
上列被告因違反家庭暴力防治法案件，不服臺灣板橋地方法院99
年度聲字第2581號，中華民國99年5月26日所為沒入保證金之裁
定，提起抗告，本院裁定如下：
    主  文
抗告駁回。
    理  由
一、抗告人即被告甲○○抗告意旨略以：本案係因2個半月來，2
    樓收音機聲響造成抗告人精神痛苦，導致抗告人作出不理智
    行為，因抗告人不知保護令之嚴重性，不是要故為騷擾行為
    。又本案係抗告人報警，並非鐘婉玉報警云云。
二、按具保之被告逃匿者，應命具保人繳納指定之保證金額，並
    沒入之；不繳納者，強制執行；保證金已繳納者，沒入之；
    前項規定，於檢察官依第93條第3項但書及第228條第4項命
    具保者，準用之；沒入保證金，以法院之裁定行之。刑事訴
    訟法第118條、第121條第1項分別定有明文。
三、經查：
（一）本件抗告人因違反家庭暴力防治法案件，經檢察官指定保
      證金額新臺幣（下同）1千5百元，抗告人於民國98年12月
      30日自行繳納具保金後，由檢察官將抗告人釋放。嗣本案
      經臺灣板橋地方法院99年度簡字第1530號判處抗告人拘役
      30日，如易科罰金以1千元折算1日確定後，檢察官於99年
      4月16日以臺灣板橋地方法院檢察署板檢慎丙99執字第491
      3號函命令抗告人於99年5月6日上午10時到案接受執行，
      該執行命令連同傳票一併於99年4月19日送達至抗告人臺
      北縣板橋市○○路○段182巷7弄10號3樓住所，由抗告人
      親自蓋章收受，有刑事保證金收據影本、臺灣板橋地方法
      院檢察署99年4月16日板檢慎丙99執字第4913號通知影本
      及送達證書影本附卷可憑（見臺灣板橋地方法院檢察署99
      年度執聲沒字第330號執行卷第2頁、第6頁、第7頁、第8
      頁）。然抗告人受合法通知，無正當理由未遵期到案接受
      執行，檢察官復簽發拘票囑請員警於99年5月14日前往抗
      告人住所強制拘提，亦未能拘獲抗告人，有臺灣板橋地方
      法院檢察署檢察官拘票及報告書影本可稽（見同上執行卷
      第9頁及其背面）。
（二）據上，抗告人經合法執行命令通知，無正當理由未到案接
      受執行，復拘提未獲，其顯有逃匿之事實，原審依檢察官
      聲請及刑事訴訟法第118條、第121條第1項規定，准予沒
      入抗告人所繳納具保金1千5百元，於法並無不合。抗告人
      提起抗告，所執抗辯事由無從推翻其有逃匿事實之認定，
      本件抗告為無理由，應予駁回。
據上論斷，應依刑事訴訟法第412條，裁定如主文。
中    華    民    國    99    年    6     月    21    日
                 刑事第十三庭  審判長法  官  曾德水
                                     法  官  遲中慧
                                     法  官  陳恆寬
以上正本證明與原本無異。
不得再抗告。
                                     書記官  黃家麟
中    華    民    國    99    年    6     月    22    日

司法院資訊處製作；財團法人民間司法改革基金會備份。
